臺灣高雄地方法院刑事判決　　　　　　　 94年度訴字第357號
公　訴　人　臺灣高雄地方法院檢察署檢察官
被　　　告　甲○○　男　34歲.
上列被告因違反毒品危害防制條例案件，茲經檢察官提起公訴（
93年度毒偵字第7598號、94年度毒偵字第1號）及移送併辦（94
年度毒偵字第1356號），本院判決如下：
   主  文
甲○○連續施用第一級毒品，處有期徒刑捌月。扣案之第一級毒
品海洛因貳包（壹包淨重零點零柒公克、壹包淨重零點零捌公克
），均沒收銷燬之；注射針筒貳支，均沒收。
    事  實
一、甲○○前於民國89年間，因施用毒品案件，經本院以89年度
    毒聲字第5916號裁定送觀察、勒戒後，認無繼續施用毒品之
    傾向，於89年11月8 日觀察、勒戒執行完畢，而自臺灣高雄
    看守所附設勒戒所釋放，並由臺灣高雄地方法院檢察署檢察
    官於同日，以89年度毒偵緝字第580 號為不起訴處分確定。
    詎甲○○仍不知悔改，竟於觀察、勒戒執行完畢釋放後5 年
    內，復基於施用第一級毒品之概括犯意，自93年9 月中旬某
    日起，至94年2 月上旬某日止，分別在其位於高雄縣燕巢鄉
    鳳雄村鳳龍巷28號2 樓之廁所及同村元帥廟之廁所內，以將
    海洛因摻水以注射針筒注射血管之方式，施用第一級毒品海
    洛因多次。嗣於93年9 月15日8 時許，為警查獲，並採集尿
    液送驗；再於同年12月6 日10時5 分許，為警在高雄縣燕巢
    鄉○○村○○路86號前查獲，並扣得海洛因1 包（淨重0.07
    公克）及其所有供其施用海洛因所用之注射針筒1 支；復於
    94年1 月13日19時30分許，為警在高雄縣燕巢鄉安招村媽祖
    廟廁所旁查獲，並扣得海洛因1 包（淨重0.08公克）及其所
    有供其施用海洛因所用之注射針筒1 支。
二、案經高雄縣政府警察局岡山分局報告臺灣高雄地方法院檢察
    署檢察官偵查起訴及移送併辦。
    理  由
一、本件被告甲○○所犯係死刑、無期徒刑、最輕本刑為3 年以
    上有期徒刑以外之罪，其於準備程序中就被訴事實為有罪之
    陳述，經法官告知簡式審判程序之旨，並聽取公訴人及被告
    之意見後，認為適宜由受命法官獨任進行簡式審判程序，依
    刑事訴訟法第273 條之1 第1 項規定，裁定由受命法官獨任
    進行審判程序，合先敘明。
二、經查：
  (一)右揭犯罪事實，業據被告坦承不諱，而被告先後3 次為警查
    獲所採之尿液，經分送高雄縣政府衛生局及臺灣檢驗科技股
    份有限公司檢驗結果，均呈現嗎啡陽性反應，此有高雄縣政
    府衛生局93年11月10日93煙檢字第2646號、同年12月13日93
    煙檢字第2907號煙毒尿液檢驗成績書、高雄縣政府警察局岡
    山分局刑事組偵辦毒品案件嫌犯尿液採證對照表（代號：岡
    刑2004號）、高雄縣警察局岡山分局燕巢所偵辦毒品案件嫌
    犯尿液採證檢驗對照表（代號岡燕100 號）、臺灣檢驗科技
    股份有限公司濫用藥物尿液檢驗報告、高雄縣警察局岡山分
    局橋頭分駐所偵辦毒品案件嫌犯尿液採證檢驗對照表（代號
    岡橋94002 號）各一紙附卷可稽。而扣得白色粉末2 包，經
    包淨重0.07公克、1 包淨重0.08公克），有該局93年12月28
    日調科壹字第220018911 號、94年3 月14日調科壹字第2200
    19177 號鑑定通知書共二紙在卷可參，此外，復有被告所有
    而供其施用第一級毒品海洛因所用之注射針筒2 支扣案足憑
    ，是被告連續施用第一級毒品海洛因之犯行，洵堪認定。
  (二)被告前於89年間，因施用毒品案件，經本院以89年度毒聲字
    第5916號裁定送觀察、勒戒後，認無繼續施用毒品之傾向，
    於89年11月8 日觀察、勒戒執行完畢，而自臺灣高雄看守所
    附設勒戒所釋放等情，有臺灣高等法院被告前案紀錄表各一
    份在卷可攷，是被告自93年9 月中旬某日起，至94年2 月上
    旬某日止，連續施用第一級毒品之行為，既然係在89年11月
    8 日觀察、勒戒執行完畢後，5 年內再犯毒品危害防制條例
    第10條第1 項之罪，應依毒品危害防制條例第23條第2 項之
    規定，予以追訴、處罰。
三、核被告所為，係犯毒品危害防制條例第10條第1 項之施用第
    一級毒品罪。被告持有第一級毒品海洛因後進而施用，其持
    有之低度行為應為施用之高度行為所吸收，故不另論其持有
    毒品罪。而被告自93年9 月中旬某日起，至94年2 月上旬某
    日止，先後多次施用第一級毒品海洛因之行為，時間緊接，
    犯罪構成要件相同，顯係基於概括之犯意反覆為之，為連續
    犯，應依刑法第56條之規定以一罪論處，並應依法加重其刑
    ；公訴意旨雖僅就被告於93年9 月中旬某日起，至同年11月
    8 日止之連續施用第一級毒品部分，提起公訴，漏未就被告
    於同年11月8 日起，至94年2 月上旬某日止之施用第一級毒
    品部分，一併起訴，然未經起訴部分與起訴並經本案論罪科
    刑部分，具有連續犯之裁判上一罪關係，而為起訴效力所及
    ，本院自得併為審理。爰審酌被告前因施用毒品案件，經勒
    戒、觀察程序，由檢察官為不起訴處分後，仍未戒絕毒品，
    再犯相同之罪，顯見其無戒毒悔改之意，惟念及其施用毒品
    乃自戕一己之身體健康，尚未害及他人，且犯後坦承犯行，
    態度良好等一切情狀，量處如主文所示之刑。扣案之第一級
    毒品海洛因2 包（1 包淨重0.07公克、1 包淨重0.08公克）
    ，均應依毒品危害防制條例第18條第1 項規定宣告沒收銷燬
    之，而送鑑耗損之海洛因，既已滅失，自無庸再予宣告沒收
    銷燬之必要；另扣案之注射針筒2 支，均為被告所有，且係
    供被告施用海洛因所用之物，此據被告陳明在卷，爰均依刑
    法第38條第1 項第2 款，併予宣告沒收。
據上論斷，應依刑事訴訟法第273 條之1 第1 項、第299 條第1
項前段，毒品危害防制條例第10條第1 項、第18條第1 項，刑法
第11條前段、第56條、第38條第1項第2款，判決如主文。
本案經檢察官乙○○到庭執行職務。
中　　華　　民　　國　　94　　年　　5 　　月　　6 　　日
                  刑事第十一庭  法  官  高增泓
以上正本證明與原本無異。
如不服本判決，應於送達後10日內，向本院提出上訴狀。
中　　華　　民　　國　　94　　年　　5 　　月　　9 　　日
                                書記官  林慧芬
附錄本案論罪科刑法條全文：
毒品危害防制條例第10條
施用第1級毒品者，處6月以上5年以下有期徒刑。
施用第2級毒品者，處3年以下有期徒刑。
